

✓ clem31100@gmail.com

Permis B

0667993011

**♀** Toulouse

## Langues

**Portugais** 

C2

**Espagnol** 

B2

**Anglais** 

В2

#### **Qualités**

Travail d'équipe

**Autonomie** 

Organisation

## Langage

REACT, JS, PHP, C, SQL, NODE, EXPRESS

### Voyages

# Namibie Italie Portugal Espagne Corse

Road trip, ouverture d'esprit et culturelle

#### Centres d'intérêt

### Musique

Guitare

#### **Sport**

Judo, fitness, rugby

### Réseaux sociaux

in @clément-mendes

## Clément Mendes

Recherche alternance en développement informatique pour une durée de 2 ans et demie débutant en février 2023 sur un rythme alterné mercredi, jeudi et vendredi.

Durant ces deux ans d'alternance, je recherche du savoir et du partage. Je suis prêt à travailler sans relâche les compétences demandées par l'entreprise.

## Diplômes et Formations

#### Pré-MSc

Depuis septembre 2022 EPITECH Toulouse

- Développement web / mobile / logiciel
- Acquérir les bases en administration système et réseaux
- Apprentissage de la méthode projets
- Introduction IA / UX Sécurité / DevOps / Transformation Digitale

## BAC +2 Électronique, Énergie Électrique, Automatisme

De 2019 à 2022 Université Toulouse Paul-Sabatier Toulouse

- Formation scientifique fondamentale mathématique et physique
- Electronique, électrotechnique et génie électrique
- Automatique et informatique industrielle

#### PACES

De 2017 à 2018 Faculté de médecine Toulouse

- Capacité de travail et d'organisation
- Base dans le domaine de la santé

# Baccalauréat

2017 Les Maristes, Toulouse Toulouse

• Série scientifique, mention assez bien

## **Expériences professionnelles**

#### Developpeur web front-end

De janvier 2023 à février 2023 Comtazic Toulouse

- Reactjs
- Nextjs
- Azure
- Git

# Responsable magasin

De janvier 2022 à septembre 2022 Médor et compagnie Toulouse

- Ouverture/Fermeture magasin
- Gestion des caisses
- Gestion des clients

# **Employer relation client**

D'octobre 2019 à janvier 2021 IKEA Toulouse

- Encaissement de somme conséquentes
- · Relation client
- Organisation

## Equipier polyvalent

De mars 2019 à juillet 2019 LIDL Toulouse

• Nettoyage et encaissement en étant rapide et rigoureux